臺灣臺北地方法院民事判決　　　　　　 94年度重訴字第195號
　　原　　　告　台灣中小企業銀行股份有限公司
　　法定代理人　己○○
　　訴訟代理人　丙○○
　　　　　　　　丁○○
　　　　　　　　甲○○
　　被　　　告　乙○○
　　被　　　告　戊○○
右當事人間清償借款等事件，本院於民國 94年2月24日辯論終結
，判決如左：
    主  文
被告應連帶給付原告新台幣玖佰玖拾參萬玖仟柒佰伍拾柒元及如
附表一編號１、２所示之利息、違約金。
被告乙○○應給付原告新台幣玖萬貳仟肆佰伍拾捌元，及其中本
金玖萬壹仟肆佰肆拾壹元自民國九十三年九月八日起至清償日止
，按週年利率百分之十五計算之利息，暨自民國九十三年九月八
日起至清償日止，其逾期在六個月以內者，按上開利率百分之十
，逾期超逾六個月部份按上開利率百分之二十計算之違約金。
訴訟費用由被告乙○○、戊○○連帶負擔佰分之玖拾玖，餘由被
告乙○○負擔。
本判決主文第一項於原告以新台幣參佰參拾壹萬參仟元為被告供
擔保後，得假執行。
本判決主文第二項於原告以新台幣參萬零捌佰元為被告乙○○供
擔保後，得假執行。
    事實及理由
甲、程序方面：
    本件被告乙○○未於言詞辯論期日到場，核無民事訴訟法第
    386 條所列各款情形，應依原告之聲請，由其一造辯論而為
    判決。
乙、實體方面：
一、本件原告主張被告乙○○邀同被告戊○○為連帶保證人，於
    民國91年4月8日及4月11日與原告簽訂借據 (含授信約定書)
    乙紙，並據以於92年5月3日借得新台幣（下同） 8百萬元，
    約定借款期間自 91年5月3日起至111年5月3日止，利息採固
    定利率按年率百分之5計付，於貸放屆滿2年時起，改按原告
    銀行當時之「基本放款利率」減年率 2‧413%計付，嗣後原
    告銀行基本放款利率調整時，自調整日起改按原告銀行公告
    之「基本放款利率」減年率2‧413%計付 (目前即為年利率
    百分之5‧33)，寬限期自借款日起算 2年，寬限期內按月付
    息，自寬限期屆滿時起，本息分216期每月1期按月攤還；逾
    期償還本金、利息或本息時，逾期在 6個月以內部分照約定
    利率百分之10，逾期超過6個月部分照約定利率百分之20 計
    收違約金。原告於法院為請求給付時，得將原約定利率視為
    不再機動調整。詎被告乙○○並未依約給付，借款本息僅繳
    付至93年7月2日止，自93年8月3日應攤還日起本息分文未繳
    ，迭催均置之不理。依授信約定書第 5條第2項第1款之約定
    ，立約人任何一宗債務不依約付息時，本借款喪失期限利益
    ，視為全部到期，迄今被告乙○○尚欠本金 7百95萬5千6百
    12元及如附表一編號１所示之利息、違約金未蒙清償。又被
    告戊○○既為連帶保證人，自當與被告乙○○負連帶清償之
    責。
二、被告乙○○另邀同被告戊○○為連帶保證人，於91年4月8日
    及 4月11日與原告簽訂個人購車及購屋貸款定型契約乙紙、
    授信約定書2紙，並據以於92年5月3日借得新台幣200萬元，
    約定借款期間自91年5月3日起至 111年5月3日止，自實際撥
    款日起，前2年按月付息，自第3年起再按年金法按月攤還本
    息；貸放利率依郵政儲金2年期定期儲金年息機動利率加 1%
    計算機動調整，政府補貼利率固定為年率0‧85%，借款人實
    際支付利率按貸放利率減政府補貼利率 (目前為年利率百分
    之 1‧7)，若政府不補貼利息，應追溯自政府不補貼利息之
    日起按原告銀行當時一般房貸利率計算。被告如遲延還款或
    付息時，本金自到期日起，利息自付息日起，照應還款額，
    逾期在6個月以內部分照約定利率百分之10，逾期超過6個月
    部分照約定利率百分之20計收違約金。原告銀行於法院為請
    求給付時，得將原約定利率視為不再機動調整，並以此時之
    利率計算全部遲延利息或違約金。詎被告乙○○並未依約給
    付，借款本息僅繳付至93年7月2日止，自93年8月3日應攤還
    日起本息分文未繳，迭催均置之不理。依授信約定書第 5條
    第2項第1款約定，立約人任何一宗債務不依約付息時，本借
    款喪失期限利益，視為全部到期。目前尚欠本金新台幣 198
    萬4千1百45及如附表一編號２所示之利息、違約金未蒙清償
    。又被告戊○○既為連帶保證人，自當與被告乙○○負連帶
    清償之責。
三、另查被告乙○○於91年4月15日向原告申辦國際信用卡(MAST
    ER)1張，卡號為0000000000000000，簽帳消費額度經核訂為
    15萬元，並簽立約定條款在案。依國際信用卡約定條款第14
    條約定，被告同意當期之應付帳款，應於每月21日（當期繳
    款截止日）前全數繳付原告，或依第15條約定於當期繳款截
    止日前繳納最低應繳金額，被告就剩餘未付款項得延後付款
    ，並依約定計付循環信用利息，如未於約定期限繳納最低應
    繳金額或遲延繳納者，應自當期結帳日（每月 7日）次日起
    至清償日止按年息百分之15計收利息，其逾期在 6個月以內
    者，按上開利率百分之10，逾期在 6個月以上按上開利率百
    分之20計算之違約金，並依約定條款第21條第2項第8款被告
    對原告銀行其他債務延不償還及第22條約定，喪失期限利益
    ，且其應付帳款、利息應一次繳清。
四、被告乙○○自91年5月陸續消費，至 93年9月7日止共計消費
    新台幣9萬2千4百58元，其中消費本金為9萬1千4百41元。茲
    因被告乙○○對原告銀行前開貸借款債務延不償還，依國際
    信用卡約定條款第21條及22條規定，已喪失期限利益，其應
    付帳款、利息應一次繳清。被告乙○○應立即償還如訴之聲
    明欄第2項所示之款項，迭經催討迄未清償。爰依信用卡契
    約之法律關係，請求被告連帶給付如主文第一項、第二項所
    示，並提出借據影本、授信約定書、連線作業查詢繳款紀錄
    、個人購車及購屋貸款定型契約影本、連線作業查詢繳款紀
    錄、國際信用卡申請書影本、國際信用卡約定條款影本、國
    際信用卡消費交易明細表、交易資料查詢單等為證，被告乙
    ○○未於言詞辯論期日到場，亦未提出書狀供本院審酌，被
    告戊○○則對於原告主張之事實均不爭執，自堪信原告之主
    張為真實。
五、從而原告依消費借貸、連帶保證及信用卡契約之法律關係，
    請求被告給付如主文第一項、第二項所示，為有理由，應予
    准許。
據上論結，本件原告之訴為有理由，依民事訴訟法第385條第1項
前段、第85條第2項、第390條第2項，判決如主文。
中　　華　　民　　國　　94　　年　　3　　月　　17　　日
                  民事民二庭    法　官　楊代華
以上正本係照原本作成。
如對本判決上訴，須於判決送達後20日內向本院提出上訴狀。
中　　華　　民　　國　　94　　年　　3　　月　　17　　日
                            法院書記官  劉碧輝
